【裁判字號】    97,訴,538
【裁判日期】    980121
【裁判案由】    偽造文書等
【裁判全文】
臺灣新竹地方法院刑事判決               97年度訴字第538號
公  訴  人  臺灣新竹地方法院檢察署檢察官
被      告  己○○
            甲○○
                    號5樓
                    （另案於福建金門監獄執行中）
            庚  ○
            丁○○○○○○
上列被告等因偽造文書等案件，經檢察官提起公訴（95年度偵字
第5495號、96年度偵字第981號），本院判決如下：
    主  文
己○○共同行使偽造公文書，足以生損害於公眾及他人，處有期
徒刑貳年陸月，偽造詳如附表二所示之物，均沒收之。
甲○○共同行使偽造公文書，足以生損害於公眾及他人，累犯，
處有期徒刑壹年捌月，偽造詳如附表二所示之物，均沒收之。
庚○共同連續偽造公印文，累犯，處有期徒刑捌月，減為有期徒
刑肆月，偽造詳如附表一編號一至編號三所示之物，均沒收之；
又共同行使偽造公文書，足以生損害於公眾及他人，累犯，處有
期徒刑壹年陸月，減為有期徒刑玖月，偽造詳如附表二所示之物
，均沒收之；應執行有期徒刑壹年，偽造詳如附表一編號一至編
號三、附表二所示之物，均沒收之。
林映辰共同偽造公印文，處有期徒刑陸月，減為有期徒刑月，
偽造詳如附表一編號四所示之物，沒收之；又共同行使偽造公文
書，足以生損害於公眾及他人，處有期徒刑壹年肆月，減為有期
徒刑捌月，偽造詳如附表二所示之物，均沒收之；應執行有期徒
刑拾月，偽造詳如附表一編號四、附表二所示之物，均沒收之。
    事  實
一、甲○○前因偽造文書、違反臺灣地區與大陸地區人民關係條
    例案件，經臺灣板橋地方法院於民國87年10月 6日以87年度
    訴字第 108號判決，分別判處有期徒刑5月、8月，定應執行
    有期徒刑 1年，並經臺灣高等法院於88年1月6日以87年度上
    訴字第5054號判決上訴駁回，並於88年7月22日確定，且於9
    0年8月23日執行完畢。庚○前因恐嚇案件，經臺灣臺北地方
    法院於89年2月10日以88年度訴字第835號判決判處有期徒刑
    2年，並經臺灣高等法院於91年2月20日以89年度上訴字第13
    84號判決判處有期徒刑 2年確定；另因偽造文書案件，經臺
    灣板橋地方法院於91年 8月25日以91年度訴字第1144號判決
    判處有期徒刑1年，並於91年10月31日確定，上開2罪復經臺
    灣板橋地方法院以92年度聲字第100號裁定定應執行有期徒
    刑2 年10月確定，且於93年4月6日縮短刑期假釋出監付保護
    管束，嗣於93年7月4日保護管束期滿未經撤銷假釋視為執行
    完畢。
二、庚○與真實姓名、年籍不詳之人，共同基於偽造國民身分證
    及國民身分證上「內政部印」公印文之概括犯意聯絡，將其
    所有之照片，於95年 6月間，在不詳地點交付真實姓名、年
    籍不詳之人，該不詳之人士則以不詳之方式，連續偽造其上
    貼有庚○照片之丑○○、辛○○及丙○○之中華民國國民身
    分證各 1枚，並連續偽造「內政部印」（鋼印）於各該身份
    證上，足以生損害於戶政機關對國民身份證管理之正確性及
    丑○○、辛○○與丙○○等人。
三、林映辰與真實姓名、年籍不詳之人，共同基於偽造國民身分
    證及國民身分證上「內政部印」公印文之犯意聯絡，將其所
    有之照片，於95年 6月間，在不詳地點交付真實姓名、年籍
    不詳之人，該不詳之人士則以不詳之方式，偽造其上貼有林
    映辰照片之黃惠卿之中華民國國民身分證 1枚，並偽造「內
    政部印」（鋼印）於該身份證上，足以生損害於戶政機關對
    國民身份證管理之正確性及黃惠卿。
四、己○○（綽號小趙）、甲○○、庚○、林映辰及真實姓名、
    年籍不詳之人共組詐欺集團，共同基於意圖為自己不法所有
    、行使偽造私文書及行使偽造公文書之犯意聯絡，由己○○
    於95年 6月中旬某日要求庚○至銀行開戶，並偕同庚○於：
    (一)、95年6月27日至臺灣銀行新竹分行開立帳號00000000000
    0號帳戶；(二)、95年6月26日至新竹國際商業銀行開立帳號00
    000000000 號帳戶，開戶後上開帳戶之存摺均交由己○○保
    管。甲○○則先後於：(一)、95年 7月10日，持偽造之高訓練
    國民身分證，前往遠東國際商業銀行（下稱遠東銀行），開
    立帳號00000000號帳戶；(二)、95年 7月11日持偽造之高訓練
    國民身分證，前往中國國際商業銀行新竹分行（下稱中國商
    銀），開立帳號00000000000號帳戶；(三)、95年7月11日持偽
    造之高訓練國民身分證，前往陽信商業銀行新竹分行（下稱
    陽信商銀），開立帳號00000000號帳戶（甲○○行使偽造特
    種文書及偽造公印文部分，業據檢察官另為不起訴處分）。
    又甲○○要求林映辰出借帳戶，並於95年 6月28日與己○○
    、庚○、林映辰 4人一同前往位於新竹市○○路63號之彰化
    商業銀行新竹分行，且由甲○○陪同林映辰進入該銀行以林
    映辰名義開立帳號00000000000000號帳戶。其後再由該詐欺
    集團之人於不詳時、地，偽造關於坐落在新竹縣竹北市○○
    段第 519地號，面積2,049.84平方公尺，所有權人為「戊○○」之土地所有權狀及印鑑證明各1份與「戊○○」之印章1
    個，並於95年6月2日透過不知情之郭振興得知鼎大業建設仲
    介有限公司（下稱鼎大業公司）副總經理廖傑豪之行動電話
    ，即以門號0000000000號行動電話與廖傑豪聯絡，且該日即
    相約至位於新竹縣竹北市○○○路陽光美饌咖啡廳見面假意
    商談土地買賣事宜，約 1星期後該詐欺集團之人再度與廖傑
    豪聯繫詢問其購買上開土地之意願，復於95年 6月12日（或
    13 日）至位於新竹縣竹北市○○路○段79號之鼎大業公司，
    與廖傑豪討論上開土地買賣事宜，95年 6月24日該詐欺集團
    之人攜帶偽造之戊○○之授權書至鼎大業公司與廖傑豪簽立
    委託書與要約書後，廖傑豪即詢問子○○是否有意購買上開
    土地，子○○則另邀約乙○○、壬○○合資購買，而乙○○
    、壬○○則委由子○○全權處理。95年 6月27日18時許，廖
    傑豪邀請該詐欺集團之人與自稱地主戊○○之男子，前往位
    於新竹市○○路之葉其昌代書事務所，洽談上開土地買賣事
    宜及付款方式，並約定於95年 6月28日14時許簽訂買賣契約
    ，使子○○、乙○○、壬○○誤以為戊○○確有出賣上開土
    地之意思，因之陷於錯誤而於95年 6月28日13時許，廖傑豪
    、該詐欺集團之人、自稱地主戊○○之男子、葉其昌代書及
    子○○等人，在子○○位於新竹縣竹北市○○○路 852號住
    處，簽訂上開土地買賣契約書，並約定價金新臺幣（下同）
    2億460萬元，付款方式為分3期付款，第1期由子○○交付發
    票人合作金庫商業銀行新竹分行、付款人臺灣銀行新竹分行
    、受款人壬○○、到期日95年6月28日、票面金額2,200萬元
    、票據號碼 BF0000000號；發票人合作金庫商業銀行新竹分
    行、付款人臺灣銀行新竹分行、受款人乙○○、到期日95年
    6月28日、票面金額1,2 50萬元、票據號碼BF0000000號；發
    票人合作金庫商業銀行新竹分行、付款人臺灣銀行新竹分行
    、受款人戊○○、到期日95年6月28日、票面金額1,250萬元
    、票據號碼 BF0000000號之本票各1紙。第2期由子○○交付
    發票人子○○、付款人新竹第一信用合作社、受款人戊○○
    、票載發票日95年7月12日、票面金額1,250萬元、票據號碼
    CA0000000 號；發票人癸○○、付款人新竹第一信用合作社
    、受款人戊○○、票載發票日95年7月12日、票面金額2,500
    萬元、票據號碼CANO00 00000號；發票人乙○○、付款人新
    竹第一信用合作社、受款人戊○○、票載發票日95年 7月12
    日、票面金額 1,250萬元、票據號碼CB0000000號之支票各1
    紙，交由該詐欺集團之人及自稱地主戊○○之男子收執。嗣
    於95年 6月28日詐欺集團之人將上開票面金額共4,700 萬元
    之本票 3張交予庚○，庚○即存入其所開立之臺灣銀行新竹
    分行帳號 000000000000號帳戶內，並隨即提領1,500萬元當
    場交予詐欺集團之人，轉帳 1,500萬元至其開立之新竹國際
    商業銀行帳號00000000000號帳戶內，匯款1,200萬元至林映
    辰所開立之彰化商業銀行新竹分行帳號00000000000000號帳
    戶內，惟林映辰萌生貪念，於95年6月28日、6月29日，將該
    帳戶內之 600萬元，陸續轉帳至不知情之韓昕雨設於萬泰商
    業銀行淡水分行之00000000 0000號帳戶，再分次提領2萬元
    及598萬元，並把其中598萬元現金交給韓昕雨保管；復於95
    年 6月29日詐欺集團之人、甲○○及庚○前往新竹國際商業
    銀行，由庚○提領 1,460萬元，並當場交予詐欺集團之人；
    又於95年 6月29日己○○、甲○○及庚○前往臺灣銀行竹北
    分行，由庚○提領 490萬元，並當場交予詐欺集團之人；另
    於95年 6月29日，庚○前往臺灣銀行三重分行，提領10萬元
    。再詐欺集團之人將上開票面金額總共為 5,000萬元之支票
    共3張，交予甲○○，甲○○則於95年7月中旬某日，將上開
    支票 3張分別存入其所開立之遠東銀行、陽信商銀、中國商
    銀帳戶，然因事跡敗露，上開支票 3張，均未兌現。迨於95
    年7月1日廖傑豪撥電話予該詐欺集團自稱王志雄之人無人接
    聽，並親自前往戊○○住處查證，始知受騙。
五、案經子○○、乙○○、壬○○訴由新竹市警察局報告臺灣新
    竹地方法院檢察署檢察官偵查起訴。
    理  由
一、證據能力有無之判斷：
    按被告以外之人於審判外之言詞或書面陳述，除法律有規定
    者外，不得作為證據。又被告以外之人於審判外之陳述，經
    當事人於審判程序同意作為證據，法院審酌該言詞陳述或書
    面陳述作成時之情況，認為適當者，亦得為證據。當事人、
    代理人或辯護人於法院調查證據時，知有第159條第1項不得
    為證據之情形，而未於言詞辯論終結前聲明異議者，視為有
    前項之同意，刑事訴訟法第159條第1項及第159條之5分別定
    有明文。經查，本件被告 4人對共同被告己○○、甲○○、
    庚○、林映辰等各人間於警詢時，除關於其己部分之陳述，
    就有關於其他共同被告之陳述、告訴人子○○、證人韓昕雨
    、常永詮、盧志勝、錢德麟、倪進恩、吳元傑、乙○○、壬○○、葉其昌、廖傑豪、戊○○於警詢時之陳述，在本院準
    備程序及審理中，被告 4人就證據能力一節均表示無意見，
    並均同意引為本案之證據，且未於本案言詞辯論終結前聲明
    異議，而本院審酌上開等人於警詢時之陳述係彼等於案發後
    就各自親身經歷之事實所為者，依其陳述作成時之情況並無
    不適當，且均非非法取得之證據，又無證據力明顯過低之情
    形，復經本院於審判期日就上開證據進行調查、辯論，依前
    開規定，自均得為證據；次按，本案認定事實所引用之文書
    證據，並無證據證明係公務員違背法定程序所取得，亦無刑
    事訴訟法第159條之4之顯有不可信之情況與不得作為證據之
    情形，本院斟酌本案卷內之證據並非非法取得，亦無證明力
    明顯過低之情形，且經本院於審判期日依法進行證據之調查
    、辯論，被告於訴訟上之程序權已受保障，故前揭各該證據
    ，亦均得採為本件認定犯罪事實之證據，合先敘明。
二、認定犯罪事實所憑之證據及認定之理由：
(一)、關於事實欄二庚○偽造特種文書國民身分證及公印文部分：
    上揭偽造國民身分證及公印文部分事實，業據被告庚○於本
    院準備程序及審理中坦白承認（本院卷第78頁、第 106頁、
    第 140頁背面），並有偽造之丑○○、辛○○與丙○○國民
    身分證各 1枚在卷可稽（外放證物）。足認被告庚○此部分
    之自白，應與事實相符，堪予採信，本部分事證明確，被告
    庚○偽造特種文書及公印文部分犯行均足以認定，應依法論
    科。
(二)、關於事實欄三林映辰偽造特種文書國民身分證及公印文部分
    ：上揭偽造國民身分證及公印文部分事實，業據被告林映辰
    於本院準備程序及審理中坦白承認（本院卷第59頁、第78頁
    、第106頁、第140頁背面），並有偽造之黃惠卿國民身分證
    1 枚在卷可稽（外放證物）。足認被告林映辰此部分之自白
    ，應與事實相符，堪予採信，本部分事證明確，被告林映辰
    偽造特種文書及公印文部分犯行均足以認定，應依法論科。
(三)、關於事實欄四被告 4人共同詐欺、行使偽造私文書及行使偽
    造公文書部分：
１、上開事實欄四共同詐欺、行使偽造私文書及行使偽造公文書
    部分犯行，業經被告甲○○於本院調查、準備程序及審理時
    ；被告庚○、林映辰於本院調查、準備程序及審理時均坦承
    不諱；被告己○○則否認有任何詐欺、行使偽造私文書及行
    使偽造公文書部分犯行，辯稱略以：我是受庚○的委託載他
    去領錢，是庚○拜託我載他去的，我是在不知情的情形下載
    他去的，我載庚○去領錢2次，連續2天，他拜託我載他下去
    ，1次是新竹國際商銀，1次是臺灣銀行竹北分行，庚○說如
    果有拿到對方給的20萬元，要分我吃紅，我才載他下去云云
    ，經查：
(1)、被告甲○○、庚○、林映辰及真實姓名、年籍不詳之人共組
    之詐欺集團，確實於不詳時、地由集團中不詳之人偽造關於
    坐落在新竹縣竹北市○○段第 519地號，面積2,049.84平方
    公尺，所有權人為「戊○○」之土地所有權狀 1份，並透過
    不知情之證人廖傑豪仲介告訴人子○○與證人乙○○、壬○○合資購買，並於95年 6月28日簽訂上開土地買賣契約書，
    且約定價金2億460萬元，付款方式為分 3期付款，而詐欺集
    團之人並取得第1期款項面額共4,700萬元之本票3紙及第2期
    款項面額共5,000萬元之支票3紙。隨即於該日詐欺集團之人
    將上開票面金額共4,700萬元之本票3張交予被告庚○，被告
    庚○即存入其所開立之臺灣銀行新竹分行帳號000000000000
    號帳戶內，並提領 1,500萬元當場交予詐欺集團之人，另轉
    帳1,500萬元至其開立之新竹國際商業銀行帳號00000000000
    號帳戶內，再匯款 1,200萬元至林映辰所開立之彰化商業銀
    行新竹分行帳號00000000000000號帳戶內，而被告林映辰又
    分於95年6月28日及同年月29日，將該帳戶內之600萬元，陸
    續轉帳至不知情之韓昕雨設於萬泰商業銀行淡水分行之0000
    00000000號帳戶，再分次提領2萬元及598萬元，並把其中59
    8萬元現金交給韓昕雨保管；復於95年6月29日詐欺集團之人
    、被告甲○○及庚○前往新竹國際商業銀行，由被告庚○提
    領1,460萬元，並當場交予詐欺集團之人；又於95年6月29日
    被告己○○、甲○○及庚○前往臺灣銀行竹北分行，由被告
    庚○提領490萬元，並當場交予詐欺集團之人；另於95年6月
    29日被告庚○前往臺灣銀行三重分行提領10萬元等事實，為
    被告甲○○、庚○及林映辰所不否認，並據告訴人子○○於
    警詢、偵查中指訴綦詳（調查站卷第1頁至第2頁、5495號偵
    卷第46頁至第47頁、第 99頁至第102頁、第261頁至第263頁
    、第295頁至第296頁）；核證人乙○○於警詢及偵查中證述
    （5495號偵卷第103頁至第105頁、第262頁至第263頁）、壬○○於警詢及偵查中證述（5495號偵卷第106頁至第108頁、
    第262頁至第263頁）、葉其昌於警詢及偵查中證述（調查站
    卷第3頁至第4頁、98 1號偵卷第192頁至第193頁）、廖傑豪
    於警詢及偵查中證述（5495號偵卷第53頁至第55頁、第80頁
    至第83頁、第86頁至第90頁、第291頁至第292頁）、戊○○
    於警詢中證述（5495號偵卷第91頁至第93頁）、證人韓昕雨
    於警詢及偵查中證述（5495號偵卷第266頁、981號偵卷第10
    1頁至第104頁）等語大致相符，並有新竹縣竹北市戶政事務
    所95年 7月25日竹北市戶字第0950002360號函、授權書影本
    、新竹縣竹北市戶政事務所印鑑證明書、新竹縣竹北地政事
    務所竹北市○○段 519地號土地所有權狀、不動產買賣契約
    書、鼎大業房屋不動產專任委託銷售契約書、要約書、付款
    明細表、大額通貨交易複式查詢系統、大額通貨交易申報表
    、臺灣銀行存款憑條、匯出匯款用紙、萬泰商業銀行淡水分
    行95年7月5日淡字第9505550039號函暨帳號000000000000號
    之開戶基本資料暨交易往來明細表各 1份、臺灣銀行新竹分
    行本票3紙、新竹第一信用合作社支票3紙、監視錄影器具翻
    拍照片數10紙在卷可稽（調查站卷第8頁至第9頁、第12頁、
    5495號偵卷第21頁、第27頁至第31頁、第48頁至第50頁、第
    109頁、第112頁至第121頁、第123頁至第127頁、981號偵卷
    第13頁至第15頁、第68頁至第72頁、第196頁至第213頁、14
    69號他卷第94頁），足認被告甲○○、庚○、林映辰之自白
    與事實相符，應堪採信。
(2)、至被告己○○是否有參與本件共同詐欺、行使偽造私文書及
    行使偽造公文書部分：
、訊據被告庚○於警詢中先供稱：「（你所參與之犯罪集團成
    員為何？如何聯絡？如何分工？）成員中我認識小趙、黃文
    忠、甲○○…小趙是叫我去銀行開戶和去銀行領錢的，甲○○是95年 6月29日跟我一起去領錢的…」、「（你最後一次
    是於何時與黃文忠、綽號小趙之男子、甲○○聯繫？）黃文
    忠我都沒有跟他聯絡，都是小趙在聯絡他的，小趙最近的連
    絡時間是95年 9月18日，因為我現在住的地方是小趙租給我
    住的…」、「（你是如何開始參加該集團？何時參與？）因
    為我於95年 6月初小趙叫我到三重找他，小趙提供現在我住
    的處所給我居住，於95年 6月下旬，小趙告訴我，他要做生
    意，他沒有辦法開戶，叫我去銀行開戶給他使用」、「（你
    此次參與上述詐欺案件，係由何人何時邀約你加入？）是己○○於95年 6月中旬到他租給我住的處所當面跟我說有人要
    匯錢，叫我去開戶給他用，然後己○○就載我前往新竹市臺
    灣銀行及新竹國際商業銀行開戶，我開戶後就將存摺資料交
    給己○○保管」、「（你前往開戶時，尚有何人共同前往？
    ）只有我跟己○○」、「（你於95年 6月28日前往新竹市臺
    灣銀行新竹分行存提領贓款時，是何人與你共同前往？）當
    時是己○○開車載我前往臺灣銀行新竹分行，放我下車並叫
    我上另 1部休旅車，然後我就進入銀行領錢，領完錢後，我
    有打電話給己○○，己○○就開車來接我」、「（你於95年
    6 月29日前往新竹市新竹國際商銀提領贓款時，是何人與你
    共同前往？）當天是己○○開車載我及甲○○共同前往，到
    達時一樣有 1部黑色休旅車在兩邊等，我跟甲○○一同進入
    銀行提領贓款，領完錢後，我上該部黑色休旅車，到火車站
    就下車，然後又坐己○○的車跟甲○○一起前往新竹縣竹北
    市臺灣銀行竹北分行提領贓款，我跟甲○○下車領錢，領完
    錢後將錢交給己○○，我們 3人一同返回臺北縣三重市」、
    「（黃文忠要如聯繫？）黃文忠都是透過己○○聯絡的，我
    跟黃文忠並沒有直接聯絡…」、「（警方提示己○○之照片
    予你檢視，你是否認識？）己○○就是我所說『小趙』之男
    子」等語（5495號偵卷第175頁背面、第233頁至第234頁、9
    81號偵卷第75頁）；於偵查中稱：「（你所參與之犯罪集團
    成員為何？如何聯絡？如何分工？）成員中我認識的小趙、
    黃文忠、甲○○」、「（是何人叫你去銀行開戶及領錢？）
    是小趙叫我去銀行開戶及領錢的」、「（你最近有無跟黃文
    忠聯絡？）黃文忠我都沒有跟他聯絡，都是小趙在聯絡他的
    」、「（你何時開始參加該詐欺集團？何時參與？）因為我
    於95年 6月初小趙叫我到三重找他，小趙提供現在我住的處
    所供我居住」、「（小趙為何叫你去開戶？）在95年 6月下
    旬小趙告訴我，他要做生意，他沒有辦法開戶，叫我去銀行
    開戶給他使用」、「（你領得 2千多萬元，為何不跑？）我
    在新竹國際商業銀行領得1,460萬元，一出銀行馬上交給1個
    人」、「（該人是何人？）我不認識該人，是小趙叫他陪我
    去領錢」、「（有無其他意見或陳述？）從頭到尾都是小趙
    叫我去開戶」等語（5495號偵卷第 185頁至第187頁、第189
    頁），可知被告庚○多次指證被告己○○要求其幫忙開戶，
    甚且被告己○○並協同辦理開戶事宜，且事後兩度與被告庚○共同前往提領本案詐欺所得贓款。
、至被告庚○其後於偵查中改稱：「（何原因跟他【己○○】
    一起到新竹？）我請他載我下來」、「（你要他載你到新竹
    做什麼？）我請他載我到銀行，跟 1個我不認識的人會合」
    、「（是何人找你去銀行開戶？）黃文忠」、「（上開 2次
    提款，己○○是否都有一起去？）是，我第 1次提款後，錢
    交給廂型車的人帶走，該人又叫我到竹北領錢，我又叫己○○載我去」等語（5495號偵卷第 289頁）；並於本院審理時
    到庭接受交互詰問，而經檢察官、辯護人等交互詰問及本院
    依職權補充訊問結果如後：證人庚○初證稱：「（當初你被
    收押期間，關於犯罪的情節為何要說是我叫你做的？）當時
    己○○被通緝，新竹的人我又不認識」、「（95年 6月間的
    時候，是否己○○叫你去三重找他，他給你住？）我從南部
    上來找他，我租的房屋是他找給我的」、「（住在三重那段
    時間如何生活？）我從事豬內臟的工作，我從南部回來找己○○玩，因為他剛好在那邊租房屋，我就住在那裡，房租是
    己○○支付的，我的生活費用我自己會處理，因我在南部做
    事情的時候留有一點錢」、「（你到三重後到95年 6月28日
    到新竹領錢的這段時間，從事何事？）去西門町逛街，當時
    沒有工作」、「（是否知道甲○○在當時被通緝？）我不知
    道」、「（是否知道黃文忠當時被通緝？）我不知道」、「
    （剛才你說，因為知道己○○被通緝，你才在警詢時咬己○○，甲○○、黃文忠2個人你不知道他們2個人有沒有被通緝
    ，為何咬他們 2個人？）我沒有咬他們」、「（是己○○叫
    你去開戶的？）是黃文忠」、「（是你叫己○○載你去新竹
    領錢？）是的」、「（為何叫他？）他有車比較方便，我沒
    有車」、「（下去新竹的時候有幾個人？）只有我們 2個人
    ，我叫他載我下去，我跟他說要去新竹一下」、「（有無跟
    他說要做什麼？）到新竹銀行的時候，他問我，我才跟他說
    我要開戶」、「（他有無問你為何要到新竹開戶？）他有問
    我，我說黃文忠叫我到新竹開戶」、「（領錢的時候，是否
    也是叫己○○載你下來？）有，我叫他載我下來」、「（和
    己○○、黃文忠都認識？）都認識。我和己○○比較熟，黃
    文忠是在關的時候認識，執行出來的時候，我沒有主動找過
    他，但是我去找別人的時候，曾經看過黃文忠」、「（和己○○交情如何？）沒有仇恨，也沒有交錢糾紛，感情算不錯
    」、「（和黃文忠的交情如何？）和他算是朋友，平常很少
    聯絡，我從來沒有主動找他」、「（黃文忠有無主動找過你
    ？）見過幾次面，黃文忠 1年大約找我2、3次左右」、「（
    何時知道己○○何時被警察查獲？）我不知道他何時被警察
    查獲」等語（本院卷第 141頁背面至第143頁、第146頁），
    可知證人即被告庚○係因被告己○○要約並提供租屋處且代
    繳房租，始由南部北上至臺北縣三重市居住，且其時並沒有
    正當工作收入，而證人庚○自承與被告己○○感情不錯，經
    常聯絡，與共犯黃文忠則較少聯絡，且不曾主動找過共犯黃
    文忠，然於警詢中警察尚未知悉本案詐欺等案共犯結構時，
    證人庚○竟主動供出與其私交較好之被告己○○參與本案詐
    欺等犯行，且詳細陳述參與經過，並再三表示未與共犯黃文
    忠「直接」聯絡，倘被告己○○確實僅係單純接受證人庚○
    之委託載其前往領錢，其餘部分均係共犯黃文忠與證人庚○
    接洽指示辦理，則證人庚○與共犯黃文忠既無特別交誼，且
    甚少聯絡，理應據實陳述，而無特別攀誣與其交情較好且當
    時提供其住處又代為繳交房租之被告己○○之理，因為被告
    己○○可能因此不再提供證人庚○住處，則證人庚○此舉顯
    然損人又不利己，故證人庚○之證述內容多處矛盾，且明顯
    與常情不符，足認證人庚○係於97年 2月27日與被告己○○
    同時出庭後始推翻其先前供述本案關於被告己○○參與犯案
    之部分，並改稱該部分均係共犯黃文忠所為云云，顯係迴護
    被告己○○之詞，而堪置疑。
、嗣經本院再次訊問證人庚○，證人庚○於自知無法自圓其說
    之情形下始堅定證述：「（是己○○找你去開戶的嗎？）是
    的」、「（開戶的存摺是否確實放在己○○那邊？）我開完
    戶後就拿給己○○，但是他之後拿給誰我不知道」、「（己○○如何告訴你要去開戶？）己○○跟我說黃文忠那邊有錢
    要進來，叫我去開戶」、「（是己○○主動找你到新竹領錢
    ，並且載你下去新竹的？）是的」、「（有無跟黃文忠直接
    聯絡過？）沒有」、「（在銀行外面等候的那個人，你是如
    何找到那個人？己○○有無跟他打招呼？）那個人早就在那
    邊等，我到銀行外面的時候，己○○先下車去找人，之後就
    有人到車子這邊來找我，我就跟他到銀行裡面去領錢」、「
    （為何97年 2月之後，於開庭的時候，要改口？）因為整件
    事情是黃文忠找己○○，叫己○○來找我」、「（既然如此
    ，是己○○叫你去開戶，你也不能說是黃文忠叫你去開戶的
    ，而且從歷次開庭到今日開庭，你一開始作證的時候，還說
    是黃文忠，而己○○不知情？）不答」等語明確（本院卷第
    146頁背面至第147頁）。
、參以證人庚○於本案到庭為證述時，本院亦詳為告知證人具
    結義務及偽證之處罰規定，並命其朗讀證人結文後令其具結
    ，故客觀上理應可期待其為真實之證述，然倘其為虛偽之證
    述，亦應深知偽證之處罰規定，是其如先為虛偽之證述，嗣
    再經多方詰問、訊問而無法自圓其說後，乃和盤托出實情，
    則在其對己毫無一利，甚而可能涉偽證罪嫌，遭受偽證追訴
    之不利情境下，猶堅詞為異於先前虛偽陳述之證述，顯然其
    嗣後和盤托出之情，應確係屬實情。據此，觀諸證人庚○初
    始就本案詐欺開戶領錢部分受何人指示辦理部分，稱被告己○○僅係單純接受證人庚○之委託載其前往領錢，其餘部分
    均係共犯黃文忠與證人庚○接洽指示辦理，僅因被告己○○
    遭通緝始為攀誣，證述內容多處矛盾，明顯與常情不符，已
    如上述。惟經本院補充訊問時，證人庚○終和盤托出上情，
    至此證人庚○前後矛盾不一之證述顯可能涉有偽證罪嫌，然
    再經本院為確認訊問，證人庚○仍堅稱上開「是被告己○○
    找我去開戶的，開戶的存摺放在己○○那邊，且被告己○○
    主動找我到新竹領錢，並且載我下去新竹？）是的」、「（
    有無跟黃文忠直接聯絡過？）沒有」、「（在銀行外面等候
    的那個人，你是如何找到那個人？己○○有無跟他打招呼？
    ）那個人早就在那邊等，我到銀行外面的時候，己○○先下
    車去找人，之後就有人到車子這邊來找我，我就跟他到銀行
    裡面去領錢」等語所為之證述屬實，顯然證人庚○於面臨可
    能遭受偽證之追訴下，猶堅稱上開於本院補充訊問時所為之
    證述屬實，自堪足採信。
、被告林映辰於警詢中供稱：「（當時該綽號『小趙』之己○○，於本土地詐欺案中分擔何工作？）據我所知他是負責找
    甲○○、庚○等人參與本案的，而我是甲○○找我的，詳細
    他所從事何項目工作我並不清楚，而當時我所見到的是領到
    的錢是經由己○○交出去的，而也再發給庚○20萬元，甲○○部分我並沒有看到」、「（當時從事本件土地詐欺案，你
    見過『小趙』己○○幾次？）還沒找我開戶之前我就有見過
    他了，因為他也是甲○○、俞志昌共同的朋友，於我到彰化
    銀行新竹分行開戶時是最後一次見到己○○」、「（當時你
    與何人共同到新竹市區開戶？）當時己○○開車載甲○○、
    庚○，最後來載我共4人一同到新竹開戶的…」等語（981號
    偵卷第95頁背面至第96頁；於本院審理中供稱：「（請提示
    981卷第85頁7月14日筆錄所述：當時我在車上…等語，所謂
    在車上是指台北到新竹開車途中？）當時我在警察局的確有
    這樣說，確定是小趙開車，車上說要黑吃黑」等語（本院卷
    第 178頁背面），是被告己○○確實從被告庚○、林映辰為
    領取本案詐欺款項而開戶之初，即已知情並參與本案，而非
    單純事後受被告庚○的委託載其去領錢之事實，應可認定。
、被告甲○○於警詢中供稱：「（你們該犯罪集團成員為何？
    如何聯絡？）據我所知有綽號小趙、庚○、林慧文【即林映
    辰】等人，都是用電話聯絡，小趙0000000000、庚○【小郭
    】0000000000、林慧文0000000000、0000000000等」、「（
    你是如何開始參加該集團？何時參與？）是小趙於95年 6月
    20日左右，他主動打給我，叫我找個人頭開銀行帳戶，要作
    為領錢所用」、「（你是擔任何角色？代價為何？如何領取
    ？）我負責找人開人頭戶，再帶人頭戶去銀行領錢，代價一
    開始小趙是跟我說我的利潤有10萬元，人頭的部分總共30萬
    元，到時由小趙拿現金給我」、「（該集團如何分工？由何
    人假冒地主行騙？）…小趙據我所知他只是要找人頭戶的中
    間人，庚○、林慧文是人頭帳戶及領錢的角色」、「（你與
    庚○所提領的贓款如何處理？流向為何？）當時小趙與他的
    朋友一起開車到銀行外面等我們提領，於提領後將全數交給
    小趙他朋友」等語（5495號偵卷第14頁）；於偵查中供稱：
    「（你是否有參與偽造地主戊○○證件假販賣新竹縣竹北市
    ○○段519地號，詐騙被害人子○○等人2億元土地詐騙案件
    ？）有參與，參與部分是找林慧文去開戶頭」、你們犯罪集
    團成員為何？如何聯絡？）據我所知有綽號小趙、庚○、林
    慧文等人」、「（如何跟他們聯絡？）都是用電話聯絡，小
    趙0000000000、庚○【小郭】0000000000、林慧文00000000
    00、0000000000號等」、「（你是如何開始參加該集團？何
    時參與？）是小趙在95年 6月20日左右，他主動打給我，叫
    我找個人頭開銀行帳戶，要作為領錢所用」、「（你是擔任
    何角色？代價為何？如何領取？）我負責找人開人頭戶，再
    帶人頭戶去銀行領錢，代價一開始小趙是跟我說我的利潤有
    10萬元，人頭的部分總共30萬元，到時由小趙拿現金給我」
    、「（該集團如何分工？由何人假冒地主行騙？）…小趙據
    我所知他只是要我找人頭戶的中間人，庚○、林慧文是人頭
    帳戶及領錢的角色…」、「（庚○部分是由何人負責？）小
    趙負責」、「（你有無參與新竹市被害人子○○土地被詐騙
    2 億元，你在整個案件扮演何角色？）我只是當人頭去辦理
    開戶」等語（5495號偵卷第164頁至第166頁、第199 頁），
    可知被告甲○○多次指證被告己○○參與本案詐欺犯行。雖
    被告甲○○於本案審理時改稱：「（95年時偵訊時所述你說
    犯罪集團的人有小趙、庚○及林慧文，為何當時你這樣說？
    ）因為小趙開車載我們下去，當時是庚○找我的，小趙應該
    知道開車就是要去領錢」、「（為何之前可以陳述出小趙的
    電話？）之前在檢察官95年 9月20日時陳述：當時是小趙連
    絡你的…等語，是否實在？）不答」、「（為何今日小趙部
    分全都陳述是庚○做的，之前陳述是否實在？）當初於偵訊
    時所述應該到目前為止我都不了解小趙參與情形為何，當初
    是庚○跟我說提供帳戶給庚○轉帳，並說要給我20萬左右的
    錢」、「（所以己○○有叫你去找人頭戶開戶？）當初應該
    是庚○叫我去找人頭戶開戶，並不是小趙」、「（當初為何
    陳述是小趙？）當初我不太曉得情況」等語（本院卷第 175
    頁），惟被告甲○○於警詢、偵查中一再陳述被告 4人均與
    本件詐欺犯行，且被告己○○是要找人頭戶的中間人，而被
    告庚○、林映辰擔任人頭帳戶及領錢的角色，且被告庚○係
    被告己○○找其來開戶並領錢，僅為單純之人頭戶及提領贓
    款之人，業據認定如前，參以被告甲○○供稱：「（庚○與
    林慧文是誰找來的？）庚○是我們在車上認識的，領錢應該
    是庚○找我的…」、「（為何之前可以陳述出小趙的電話？
    ）我平常就跟小趙有連繫，也有連絡到與本案有關要下去領
    錢的事情，就是領錢之前、後都有連絡。領錢之前是連絡跟
    時間有關的事情。領錢之後是連絡何時我忘了」、「（方才
    你陳述你與庚○是在台北至新竹的路上認識庚○，為何後來
    又說是庚○找你去開人頭戶，為何差如此多？）這是在車上
    討論的事情」等語（本院卷第 173頁背面、第175頁、第179
    頁），則被告甲○○既係在95年 6月29日到新竹領錢之前即
    與被告己○○聯絡領錢之事，且其後由被告己○○駕車載其
    與被告庚○前往新竹，然後在往新竹路程中之車上始認識被
    告庚○，其時應早就知悉被告庚○在本件詐欺案件中擔任人
    頭帳戶及領錢的角色，且其時本案詐欺已經進行到既遂後提
    領贓款之階段，如何有可能於該時點被告甲○○始聽由甫認
    識之被告庚○要求而開立人頭帳戶，是被告甲○○於本院審
    理時翻異前詞所述，顯悖常理，而係迴護被告己○○之詞，
    自無可採，故被告甲○○於警詢、偵查中所述係被告己○○
    要求其找人頭帳戶等語，應堪信為真。
、綜上，被告己○○確有參與本件共同詐欺、行使偽造私文書
    及行使偽造公文書部分犯行，業據共同被告庚○、甲○○及
    林映辰供述在卷，故被告己○○所辯其僅係單純受被告庚○
    之邀而載其至新竹領錢，其餘部分均未參與且不知情云云，
    自無可採。
２、本部分事證明確，被告 4人與詐欺集團共犯共同詐欺、行使
    偽造私文書及行使偽造公文書部分犯行足以認定，應依法論
    科。
三、論罪：
(一)、按本件被告庚○、林映辰就事實欄二及三部分犯罪後，戶籍
    法業於97年5月28日修正公布，增訂戶籍法第75條第1項「意
    圖供冒用身分使用，而偽造、變造國民身分證，足以生損害
    於公眾或他人者，處 5年以下有期徒刑、拘役或科或併科新
    臺幣50萬元以下罰金」之規定，並於同年月30日生效施行，
    此條項規定為刑法第 212條偽造、變造特種文書罪之特別法
    規定，且刑罰規定較重，是本件被告所涉犯偽造國民身分證
    部分之行為，於上開戶籍法第75條第 1項增訂生效施行前後
    ，適用處斷之新舊法律不同，故應依刑法第 2條規定綜合比
    較新舊法，經比較結果，被告本件所犯之偽造國民身分證罪
    ，依修正前之上開刑法規定處斷，較為有利，自仍應適用其
    行為時之舊法即上開刑法規定處斷。
(二)、次按，國民身分證、汽車駕駛執照、營利事業登記證，均為
    特許證之一種，而刑法所謂公印，係指公署或公務員職務上
    所使用之印信而言；又所謂公印或公印文，係專指表示公署
    或公務員資格之印信而言，即俗稱大印與小官章及其印文，
    最高法院22年上字第1904號及69年台上字第 693號判例可資
    參照，是國民身分證上「內政部印」之印文，自屬同法第21
    8條第1項之公印文。又關於偽造公印文部分，刑法第 218條
    既有獨立處罰之規定，且較刑法第 212條之處罰為重，則於
    偽造刑法第 212條之文書同時偽造公印者，即難僅論以該條
    之罪而置刑法第 218條處刑較重之罪於不問，司法院院解字
    第3020號、大法官會議釋字第82號解釋可資參照。
(三)、核被告庚○就事實欄二部分所為，係犯刑法第 212條偽造特
    種文書罪、第218條第1項偽造公印文罪；被告林映辰就事實
    欄三部分所為，係犯刑法第212條偽造特種文書罪、第218條
    第1項偽造公印文罪；被告4人就事實欄四部分所為，係犯刑
    法第216條、第210條之行使偽造私文書罪、刑法第 216條、
    第 211條之行使偽造公文書罪、刑法第339條第1項之詐欺取
    財罪。公訴人公訴意旨原認被告己○○、甲○○所為，均係
    犯刑法第339條第1項詐欺取財罪；被告甲○○、己○○、庚○另涉犯刑法第216條、第211條行使偽造公文書罪；被告庚○、林映辰所為係犯刑法第212條之偽造特種文書罪、第218
    條第 1項偽造公印文罪及同法第339條第1項詐欺取財等罪，
    惟業經公訴人於審理時當庭變更起訴法條，認被告庚○就事
    實欄二部分、被告林映辰就事實欄三部分所為均係犯刑法第
    212之偽造特種文書罪、第218條第1項偽造公印文罪；被告4
    人就事實欄四部分所為均係犯刑法第216、第210行使偽造私
    文書罪、同法第216條、第211條行使偽造公文書罪、同法第
    339條第1項詐欺取財罪，故本院自無庸再變更起訴法條，合
    先敘明。
(四)、共同正犯：
    被告庚○與真實姓名、年籍不詳之人就事實欄二部分犯行間
    ；被告林映辰與真實姓名、年籍不詳之人就事實欄三部分犯
    行間；被告 4人與詐欺集團就事實欄四部分犯行間，均有犯
    意聯絡，均為共同正犯。
(五)、吸收犯：
    被告 4人就事實欄四部分，偽造印章、公印文、私印文及署
    押，分別為偽造私文書、公文書之階段行為，偽造私文書、
    公文書後持以行使，偽造私文書、公文書之低度行為應均為
    行使偽造私文書、公文書之高度行為所吸收，均不另論罪。
(六)、連續犯：
    被告庚○先後 3次偽造特種文書及偽造公印文部分犯行，均
    時間緊接，犯罪構成要件相同，顯係基於概括犯意為之，為
    連續犯，均應依修正前刑法第56條之規定論以一罪（詳後述
    ）。
(七)、牽連犯：
    被告 4人就事實欄四部分所犯行使偽造私文書、行使偽造公
    文書、詐欺取財等罪，有方法目的之牽連關係，為牽連犯，
    應依修正前刑法第55條規定，從一重之行使偽造公文書罪處
    斷（詳後述）。
(八)、數罪併罰：
    被告庚○就事實欄二及四部分所為；被告林映辰就事實欄三
    、四部分所為，均犯意各別、行為互殊，且犯罪構成要件不
    同，應予分論併罰。
四、科刑：
(一)、按被告行為後，94年2月2日修正公布之刑法（下稱新法）已
    於95年7月1日施行，新法第2條第1項「行為後法律有變更者
    ，適用行為時之法律。但行為後之法律有利於行為人者，適
    用最有利於行為人之法律」之規定，係規範行為後法律變更
    所生新舊法律比較適用之準據法，於新法施行後，自應適用
    新法第2條第1項之規定，為「從舊從輕」之原則為比較。又
    新法第35條，乃刑之重輕之法定次序與標準，應適用裁判時
    之新法第35條之規定。新法第2條第1項係採「從舊從輕」原
    則，適用最有利於行為人之法律。且依新法第2條第1項比較
    時，應就罪刑有關之共犯、未遂犯、連續犯、牽連犯、結合
    犯以及累犯加重、自首減輕暨其他法定加減原因（如身分加
    減）與加減例等一切情形，綜其全部之結果而為比較後，予
    以整體適用，不能割裂而分別適用有利益之條文。又關於易
    科罰金之折算標準、易服勞役之折算標準及期限、罰金與死
    刑是否併予執行、多數有期徒刑定應執行之刑時之最高刑期
    之限制等之修正，事涉行為人易刑折算標準金額之多寡與期
    限之長短及定執行刑時能否就罰金刑併予執行或有期徒刑定
    應執行之刑時最高度之限制，亦均屬依新法第2條第1項所應
    比較適用法律之範圍。（最高法院95年5月23日第8次刑事庭
    會議決議及最高法院24年上字第4634號、24年上字第5292號
    、27年上字第2615號判例可資參照）。
(二)、次按，法律有變更而須為新、舊法之比較以定其適用之目的
    ，係為保障行為人之既有法律地位不致因法律之修正而受到
    更不利益之結果並兼顧行為人之利益，非必斤斤計較於法律
    體系適用之完整性，況且基於法規之性質，如程序性之法律
    或事涉執行之緩刑規定，依法理係均應適用新法為宜，或因
    法律另有規定，如新法第2條第2項規定「非拘束人身自由之
    保安處分適用裁判時之法律」，新法施行法第3 條之1第3項
    規定「於94年1月7日刑法修正施行前犯併合處罰數罪中之一
    罪，且該數罪均符合第41條第1 項得易科罰金之規定者，適
    用90年1月4日修正之刑法第41條第2 項規定」，即有此情形
    係一律適用行為時法之舊法，可知遇有法律修正而須選擇適
    用新法或舊法時，須依法規之性質或視法律是否另有規定，
    而可依個別之特性而割裂分別適用新法或舊法，至所謂數項
    經修正之法律須整體比較適用以維持法律體系之完整性，應
    指各該法律在適用上具有「依附及相互關聯」之情形，準此
    ，就罪、刑有關之規定諸如共犯、未遂犯、連續犯、牽連犯
    、結合犯以及累犯加重、自首減輕暨其他法定加減原因（如
    身分加減）與加減例等一切情形，應綜其全部之結果而為比
    較後整體適用，不能割裂而分別適用有利益之條文，即個別
    宣告刑雖屬單一之結論，然實係經綜合考量整體適用各相關
    罪、刑規定之所得，因此，宣告刑所據以決定之各相關罪、
    刑規定，顯具適用上之「依附及相互關聯」之特性，自須同
    其新、舊法整體適用。惟「易刑」或「定執行刑」係規範宣
    告刑得或應如何執行之法律，性質屬於刑之宣告後應否適用
    問題之規定，是在未為刑之宣告前亦無可能確定應否適用而
    預先選定須適用新或舊法，故其與罪、刑之規定顯不具適用
    上之「依附及相互關聯」之特性，自無須與罪、刑之規定同
    其新、舊法之整體適用，當得依其本身之性質而各別為新、
    舊、利、弊之比較後個別定其法律之適用。
(三)、經查：
１、與罪、刑有關且須依新法第2條第1項規定為利、弊之比較以
    定如何適用之法律變更部分：
(1)、關於共同正犯部分：修正後刑法第28條關於成立共同正犯之
    標準，將原來共同正犯之共同「實施」犯罪，改為共同「實
    行」犯罪，剔除完全未參與犯罪相關行為之「實行」的「陰
    謀共同正犯」及「預備共同正犯」，是修正後之共同正犯之
    可罰性要件之範圍業已減縮。惟上開法律變更，對被告 4人
    而言不生有利與否之情形，故揆諸首開說明，自應適用被告
    4人行為時法即依修正施行前刑法第28條之規定。
(2)、關於連續犯部分：修正前刑法第56條原規定：「連續數行為
    而犯同一之罪名者，以一罪論。但得加重其刑至2分之1」，
    新法已將該條刪除，即採一罪一罰之原則，就本案被告庚○
    所涉刑法第212之偽造特種文書罪及第218條偽造公印文罪，
    依據被告庚○行為時之刑法規定，其連續 3次之偽造特種文
    書及偽造公印文行為僅以一罪論，但得加重其有期徒刑至 2
    分之1；惟依新法規定，被告庚○上開3次偽造特種文書及偽
    造公印文行為，固不因連續犯規定而得加重其刑，惟應依數
    罪併罰之規定分論併罰，故比較新舊法結果，此部分新法之
    規定（分論併罰）並未較有利於被告庚○，仍以行為時法即
    仍依修正施行前刑法第56條連續犯之規定論以連續犯較有利
    於被告2人。
(3)、關於牽連犯部分：修正後之刑法刪除第55條關於牽連犯之規
    定，本件被告 4人就事實欄四部分所犯行使偽造私文書、行
    使偽造公文書、詐欺取財 3罪間具有牽連犯之關係，依修正
    前即行為時之規定，應從一重處斷，依修正後之刑法既已刪
    除牽連犯之規定，則所犯上述各罪應依數罪併罰之規定分論
    併罰，比較新舊法之規定，自應以被告 4人行為時之舊刑法
    較有利於被告，故應依刑法第2條第1項前段之規定，適用行
    為時之法律，即適用修正前刑法第55條牽連犯之規定，從一
    重之行使偽造公文書罪處斷。
(4)、關於罰金刑最低刑度部分：刑法第 212條偽造特種文書罪，
    法定刑得科銀元 300元以下罰金，依被告行為時之舊刑法第
    33條第5款規定：「主刑之種類如左：五、罰金：1元以上」
    ，換算新臺幣後，為新臺幣 3元以上。惟被告行為後新刑法
    第33條第 5款規定：「主刑之種類如下：五、罰金：新臺幣
    1,000 元以上，以百元計算之」，經比較修正前後關於科處
    罰金刑之最低刑度規定，自應以被告庚○、林映辰行為時之
    舊刑法較有利於被告。
(5)、關於罰金刑貨幣單位部分：被告庚○、林映辰行為時，刑法
    第212 條有關罰金刑之部分，其貨幣單位係銀元，依罰金罰
    鍰提高標準條例第1條前段規定，刑法第212罰金刑，應適用
    罰金罰鍰提高標準條例之結果應提高10倍；被告行為後，刑
    法施行法增訂第1條之1，於95年 6月14日經總統公布，並自
    同年7月1日起施行；該條規定：「中華民國94年1月7日刑法
    修正施行後，刑法分則編所定罰金之貨幣單位為新臺幣。94
    年1月7日刑法修正時，刑法分則編未修正之條文定有罰金者
    ，自94年1月7日刑法修正施行後，就其所定數額提高為30倍
    。但72年 6月26日至94年1月7日新增或修正之條文，就其所
    定數額提高為 3倍」，亦即自95年7月1日起，刑法分則編所
    定罰金之貨幣單位，由原來之銀元改為新臺幣；且72年6月2
    6日至94年1月7日新增之條文，就罰金之數額提高3倍，而刑
    法第212造特種文書罪定有罰金刑之處罰，而該條文自72年6
    月26日起未曾修正，依增訂刑法施行法第1條之1規定，其罰
    金以新臺幣為單位，數額應提高30倍，經換算結果，與修正
    前之罰金係以銀元為單位（新臺幣與銀元之換算比例為1：3
    ）且依罰金罰鍰提高標準條例第 1條前段規定，提高10倍之
    計算結果，對被告而言，並無不利之情形。
(6)、關於定應執行刑部分：被告庚○、林映辰行為後，刑法第51
    條業已修正，修正前刑法第51條第5款規定：「數罪併罰，
    分別宣告其罪之刑，依左列各款定其應執行者：宣告多數有
    期徒刑者，於各刑中之最長期以上，各刑合併之刑期以下，
    定其刑期。但不得逾20年」，修正後刑法第51條第 5款則規
    定：「宣告多數有期徒刑者，於各刑中之最長期以上，各刑
    合併之刑期以下，定其刑期。但不得逾30年但不得逾 120日
    」，經比較修正前後關於定應執行刑部分，修正後刑法並非
    較有利於行為人，自應適用被告行為時之舊刑法。
(7)、綜合上述各條文修正前後之比較後，有關連續犯、牽連犯、
    罰金刑最低刑度、定執行刑部分，適用舊刑法第56條、第55
    條、第33條第5款、第51條第5款之規定，對被告較為有利，
    至於共同正犯、罰金刑貨幣單位部分部分，新刑法第28條、
    增訂刑法施行法第1條之1之規定，並未對被告更為有利，揆
    諸前揭刑法第2條第1項前段規定，即應整體適用修正前之舊
    刑法相關規定及修正前罰金罰鍰提高標準條例第 1條前段之
    規定。
２、至新法第57條關於科刑時應審酌之事項，其中新法第57條第
    7款「犯罪行為人與被害人之關係」，係將修正前同法第8款
    「犯人與被害人『平日』之關係」之「平日」一語刪除，擴
    大犯罪行為人與被害人在犯罪行為上之關係，亦屬科刑時應
    予考慮之標準。修正後同法第8 款並增列「犯罪行為人違反
    義務之程度」，此均屬法院就刑之裁量審認標準之明文化（
    最高法院95年5月23日第8次刑事庭會議決議參照），自毋須
    依新法第2條第1項規定為利、弊之比較，附此說明。
３、又從刑附屬於主刑，除法律有特別規定者外，依主刑所適用
    之法律，沒收乃從刑種類之一，本案之主刑既適用修正前刑
    法之相關規定，則沒收自亦應適用修正前刑法有關沒收之規
    定。
(四)、被告甲○○、庚○有詳如事實欄一所示之前科紀錄等情，有
    臺灣新竹地方法院檢察署刑案資料查註紀錄表、臺灣高等法
    院被告前案紀錄表各 2份在卷可參，被告甲○○、庚○於前
    受有期徒刑執行完畢 5年內，再故意犯本件有期徒刑以上之
    罪，為累犯，均應依刑法第47條第 1項之規定加重其刑。爰
    審酌爰審酌被告庚○、林映辰偽造證件，行為、動機可訾，
    及被告4人詐騙被害人子○○等人，得款4,660萬元，數額甚
    鉅，其等所為均破壞社會秩序，應予非難，惟被告庚○及林
    映辰於本案審理時均坦承犯行，犯後態度良好，非無悔意，
    且犯案分工僅係人頭帳戶及提領贓款之人，分得利益非多；
    被告甲○○於本院審理時坦承犯行，但就共同被告己○○部
    分託詞迴護，犯後態度尚可，其犯案分工為尋找人頭帳戶等
    事；被告己○○自始至終否認參與本案，態度非佳，且就本
    案相較其他被告顯係居於較主導之地位，然均未能賠償被害
    人之損害，兼衡其品行、智識程度、犯罪手段、目的、所受
    利益、所造成之危害等一切情狀，分別量處如主文所示之刑
    ，並就被告庚○、林映辰部分定其應執行刑。又被告庚○因
    犯偽造公印文、行使偽造公文書罪；被告林映辰因犯偽造公
    印文、行使偽造公文書罪，經本院量處如主文所示之刑，因
    其犯罪時間均在96年4月24日以前，合於96年7月16日公布生
    效之中華民國九十六年罪犯減刑條例所定之減刑條件，應依
    該條例第2條第1項第3款、第7條之規定，減其宣告刑2分之1
    ，並定其應執行之刑。至被告己○○、甲○○所犯刑法第21
    6條、第210條行使偽造私文書、同法第216條、第211條行使
    偽造公文書罪，固非中華民國九十六年罪犯減刑條例第 3條
    所定不予減刑之罪，惟被告己○○、甲○○ 2人另犯裁判上
    一罪之刑法第339條第1項詐欺取財罪，為九十六年罪犯減刑
    條例第3條第1項第15款列舉之罪，倘其宣告刑為「死刑、無
    期徒刑或逾1年6月之刑」者，依法院辦理96年減刑案件應行
    注意事項第10點所定「裁判上一罪，如其中一部分為本條例
    第 3條所定不予減刑之罪，則其據以處罰之他罪雖分非同條
    列舉之罪名，亦應不予減刑」，應不予減刑。是被告己○○
    、甲○○既牽連犯有上開詐欺取財罪，並分受宣告有期徒刑
    2年6月及1年8月確定，自不符上開減刑要件，附此敘明。至
    扣案偽造之詳如附表 1編號1至編號3所示國民身份證共3枚，
    為被告庚○所有供犯罪所用之物；扣案偽造之詳如附表 1編
    號4所示國民身份證1枚，為被告林映辰所有供犯罪所用之物
    ，均應依刑法第38條第1項第2款之規定予以宣告沒收。且因
    偽造之「丑○○」、「辛○○」、「丙○○」、「黃惠卿」
    等身分證 4枚既經本院諭知沒收，其上偽造之「內政部印」
    （鋼印）公印文共4枚，自不必另依刑法第219條之規定諭知
    沒收，併此敘明。至詳如附表二編號 3所示之偽造印章、編
    號 1、編號5至編號7所示私文書上之偽造署押、印文，均應
    依刑法第 219條規定沒收，另詳如附表二編號2、編號4之偽
    造文書，為被告等人及其共犯所有，供犯本案所用之物，均
    依刑法第38條第1項第2款規定宣告沒收，至其餘扣案物均與
    本案無關，業據被告 4人陳明在卷，爰不另為沒收之諭知，
    附此敘明。
六、據上論斷，應依刑事訴訟法第299條第1項前段，刑法第 2條
    第1項前段、第28條（修正前）、第56條（修正前）、第212
    條、第216條、第210條、第211條、第218條、第339條第1項
    、第55條後段（修正前）、第47條第1項、第219條（修正前
    ），第38條第1項第2款（修正前）、第51條第 5款（修正前
    ），中華民國九十六年罪犯減刑條例第2條第1項第3款、第7
    條、第10條第1項，判決如主文。
本案經檢察官張嘉宏到庭執行職務。
中    華    民    國    98    年    1     月    21    日
                  刑事第一庭    審判長法  官  許翠玲
                                      法  官  吳靜怡
                                      法  官  楊數盈
以上正本證明與原本無異。
如不服本判決應於收受本判決後10日內向本院提出上訴書狀，上
訴書狀應敘述具體理由。上訴書狀未敘述上訴理由者，應於上訴
期間屆滿後20日內補提理由書狀於本院 (均須按他造當事人之人
數附繕本 )「切勿逕送上級法院」。
中    華    民    國    98    年    1     月    21    日
                                      書記官  陳麗麗
附錄論罪科刑法條：
刑法第210條：
偽造、變造私文書，足以生損害於公眾或他人者，處 5年以下有
期徒刑。
刑法第211條
偽造、變造公文書，足以生損害於公眾或他人者，處1年以上7年
以下有期徒刑。
刑法第212條
偽造、變造護照、旅券、免許證、特許證及關於品行、能力服務
或其他相類之證書、介紹書，足以生損害於公眾或他人者，處 1
年以下有期徒刑、拘役或300元以下罰金。
刑法第216條
行使第210條至第215條之文書者，依偽造、變造文書或登載不實
事項或使登載不實事項之規定處斷。
刑法第218條
偽造公印或公印文者，處5年以下有期徒刑。
盜用公印或公印文足以生損害於公眾或他人者，亦同。
刑法第339條
意圖為自己或第三人不法之所有，以詐術使人將本人或第三人之
物交付者，處5年以下有期徒刑、拘役或科或併科1,000元以下罰
金。
以前項方法得財產上不法之利益或使第三人得之者，亦同。
前二項之未遂犯罰之。
附表一：
┌──┬────────┬────────┬─────┐
│編號│物品名稱數量    │偽造之署押、印文│備註      │
├──┼────────┼────────┼─────┤
│ 1  │貼有被告庚○照片│含偽造之「內政部│外放證物（│
│    │之偽造「丑○○」│印」公印文1枚   │已扣案）  │
│    │國民身分證1枚（ │                │          │
│    │特種文書）      │                │          │
├──┼────────┼────────┼─────┤
│ 2  │貼有被告庚○照片│含偽造之「內政部│外放證物（│
│    │之偽造「辛○○」│印」公印文1枚   │已扣案）  │
│    │國民身分證1枚（ │                │          │
│    │特種文書）      │                │          │
├──┼────────┼────────┼─────┤
│ 3  │貼有被告庚○照片│含偽造之「內政部│外放證物（│
│    │之偽造「丙○○」│印」公印文1枚   │已扣案）  │
│    │國民身分證1枚（ │                │          │
│    │特種文書）      │                │          │
├──┼────────┼────────┼─────┤
│ 4  │貼有被告庚○照片│含偽造之「內政部│外放證物（│
│    │之偽造「黃惠卿」│印」公印文一枚  │已扣案）  │
│    │國民身分證1枚（ │                │          │
│    │特種文書）      │                │          │
└──┴────────┴────────┴─────┘
附表二：
┌──┬────────┬────────┬─────┐
│編號│物品名稱數量    │偽造之署押、印文│備註      │
├──┼────────┼────────┼─────┤
│ 1  │不動產買賣契約書│含偽造之「戊○○│影本5495號│
│    │1份（私文書）   │」私印文6枚及署 │偵卷第112 │
│    │                │名1枚           │頁至第116 │
│    │                │                │頁（未扣案│
│    │                │                │）        │
├──┼────────┼────────┼─────┤
│ 2  │偽造由臺灣省新竹│含偽造「戊○○」│調查站卷第│
│    │縣竹北市戶政事務│私印文1枚、「新 │9頁（已扣 │
│    │所核發之戊○○印│竹縣竹北市戶政事│案）      │
│    │鑑證明1張（公文 │務所印」公印文1 │          │
│    │書）            │枚              │          │
├──┼────────┼────────┼─────┤
│ 3  │偽造「戊○○」印│                │印文如編號│
│    │章1個           │                │2 印鑑證明│
│    │                │                │上蓋印之「│
│    │                │                │戊○○」所│
│    │                │                │示（未扣案│
│    │                │                │）        │
├──┼────────┼────────┼─────┤
│ 4  │偽造土地所有權狀│含偽造之「新竹縣│調查站卷第│
│    │1張（公文書）   │竹北地政事務所印│12頁（已扣│
│    │                │」公印文1枚     │案）      │
├──┼────────┼────────┼─────┤
│ 5  │授權書（私文書）│含偽造之「戊○○│影本5495號│
│    │                │」私印文2枚及署 │偵卷第109 │
│    │                │名1枚           │頁        │
├──┼────────┼────────┼─────┤
│ 6  │要約書1張（私文 │                │影本5495號│
│    │書）            │                │偵卷第118 │
│    │                │                │頁（未扣案│
│    │                │                │）        │
├──┼────────┼────────┼─────┤
│ 7  │不動產專業委託銷│                │影本5495號│
│    │售契約書（私文書│                │偵卷第117 │
│    │）              │                │頁（未扣案│
│    │                │                │）        │
└──┴────────┴────────┴─────┘


司法院資訊處製作；財團法人民間司法改革基金會備份。
